台灣彰化地方法院刑事判決　　　　　　　　　　　　　九十一年度訴字第六六三號
　　公　訴　人　臺灣彰化地方法院檢察署檢察官
　　被　　　告　甲○○
右列被告因違反毒品危害防制條例案件，經檢察官提起公訴（九十一年度毒偵字第七
三一號），本院判決如左：
    主  文
甲○○連續施用第一級毒品，累犯，處有期徒刑玖月，扣案之毒品海洛因捌包（驗餘
總淨重壹點肆肆公克）沒收銷燬之；又連續施用第二級毒品，累犯，處有期徒刑伍月
，扣案之毒品安非他命伍包（總毛重貳點伍公克）沒收銷燬之；應執行有期徒刑壹年
，扣案之毒品海洛因捌包（驗餘總淨重壹點肆肆公克）及安非他命伍包（總毛重貳點
伍公克）均沒收銷燬之。
    事  實
一、甲○○曾於民國（下同）八十八年四月三十日，因違反麻醉藥品管理條例案件，
    經本院判處有期徒刑五月，同年七月八日，於八十八年八月十日因易科罰金而執
    行完畢。前曾因施用第二級毒品案件，經本院以八十七年毒聲字第一四九號裁定
    送觀察、勒戒後，認無繼續施用毒品之傾向，由台灣彰化地方法院檢察署檢察官
    於八十七年十二月十七日以八十七年度偵字第一０五七五號不起訴處分確定。復
    於五年內再犯施用第二級毒品案件，經本院以八十八年度毒聲字第一四九號裁定
    送觀察、勒戒後，認有繼續施用毒品之傾向，再以八十八年度毒聲字第五一二號
    裁定令入戒治處所施以強制戒治（施用毒品部分，業經本院於八十八年四月三十
    日，以八十八年易字第五０六號判處有期徒刑五月，同年年七月八日確定），嗣
    於八十九年五月十九日經強制戒治期滿出所。詎甲○○仍不知悔改，復基於概括
    之犯意，自九十一年二月底某日起至同年三月二十三日止，在彰化縣永靖鄉第一
    公墓旁，以摻香煙吸食之方式，連續施用第一級毒品海洛因，約一天三、四次；
    復另行起意，並基於概括之犯意，自九十年十二月底某日起至九十一年三月二十
    三日止，在上址第一公墓旁，將安非他命置於玻璃球管內，下以火燒烤之方式，
    連續施用第二級毒品安非他命，約一日五、六次。迄於九十一年三月二十三日下
    午三時五十分許，在彰化縣永靖鄉光雲村光雲巷口，為警查獲，並扣得其所有第
    一級毒品海洛因八包（驗於總淨重一．四四公克）及第二級毒品安非他命五包（
    總毛重二．五公克）。
二、案經彰化縣警察局田中分局送請台灣彰化地方法院檢察署檢察官偵查起訴。
    理  由
一、右揭事實，業據被告甲○○於本院審理時供承不諱，且被告為警查獲時所採之尿
    水經送驗結果，亦發現確呈嗎啡及甲基安非他命之陽性反應，此有詮昕科技股份
    有限公司所出具濫用藥物尿液檢驗報告書乙紙附卷可稽，又被告所持有之白色粉
    末八包，確屬第一級毒品海洛因，復有法務部調查局檢驗通知書一紙在卷足憑，
    此外，並有安非他命五包扣案可資佐證，其自白核與事實相符。又被告前曾因施
    用第二級毒品案件，經本院以八十七年毒聲字第一四九號裁定送觀察、勒戒後，
    認無繼續施用毒品之傾向，由台灣彰化地方法院檢察署檢察官於八十七年十二月
    十七日以八十七年度偵字第一０五七五號不起訴處分確定。復於五年內再犯施用
    第二級毒品案件，經本院以八十八年度毒聲字第一四九號裁定送觀察、勒戒後，
    認有繼續施用毒品之傾向，再以八十八年度毒聲字第五一二號裁定令入戒治處所
    施以強制戒治（施用毒品部分，業經本院於八十八年四月三十日，以八十八年易
    字第五０六號判處有期徒刑五月，同年年七月八日確定），嗣於八十九年五月十
    九日經強制戒治期滿出所，此有該不起訴處分書及判決書影本各乙份及台灣高等
    法院被告全國前案紀錄表一份附卷可參，本件被告於上開強制戒治期滿後再施用
    毒品，係屬三犯，被告犯罪事證明確，其前開犯行洵堪認定，應依法論科。
二、核被告所為，係犯毒品危害防制條例第十條第一、二項之罪。其於施用毒品前後
    持有海洛因、甲基安非他命之低度行為，應為施用之高度行為所吸收，不另論罪
    。被告先後多次施用海洛因及安非他命之犯行，時間緊接，所犯構成要件相同之
    罪名，顯係基於概括犯意反覆為之，均為連續犯，依法應論以一罪，並加重其刑
    。被告所犯上開二罪，犯意各別，行為互殊，應分論併罰之。又被告前曾因違反
    毒品危害防制條例案件，經本院判處有期徒刑五月確定，於八十八年八月十日因
    易科罰金而執行完畢，有臺灣彰化地方法院檢察署刑案資料查註紀錄表及台灣高
    等法院被告全國前案紀錄表各乙份附卷可稽，五年內再犯有期徒刑以上之本罪，
    為累犯，應遞加重其刑。另被告自九十一年二月底某日起至同年三月二十二日止
    之施用海洛因之犯行以及自九十年十二月底某日起至九十一年三月二十二日止之
    施用安非他命之犯行，雖均未據起訴，惟因與已起訴且認應構成犯罪之事實間，
    有裁判上一罪之連續犯關係，依審判不可分原則，本院自應併案審理。爰審酌被
    告品行、素行、智識程度、犯罪之動機，所生危害及犯罪後態度等一切情狀，分
    別量處如主文所示之刑，並定其應執行之刑，以示儆懲。扣案之海洛因八包（驗
    餘總淨重一．四四公克）及安非他命五包（總毛重二．五公克）分別為第一、二
    級毒品，均應沒收銷燬之。
據上論斷，應依刑事訴訟法第二百九十九條第一項前段，毒品危害防制條例第十條第
一項、第二項、第十八條第一項前段，刑法第十一條前段、第五十六條、第四十七條
、第五十一條第五款，判決如主文。
本案經檢察官孫源志到庭執行職務。
中      華      民      國    九十一    年      七      月    十  一    日
                                      台灣彰化地方法院刑事第二庭
                                          法      官  康  弼  周
右正本證明與原本無異。
如不服本裁定，應於裁定送達後五日內向本院提出抗告狀( 須附繕本 )。
                                          法院書記官  詹  國  立
中    華      民      國    九十一    年      七      月    十  七    日
毒品危害防制條例第十條：
施用第一級毒品者，處六月以上五年以下有期徒刑。
施用第二級毒品者，處三年以下有期徒刑。
